---
title: "sample"
output:
  html_document: default
  pdf_document: default
---
시작전
```{r}
library(ggplot2)
library(googleVis)
library(plyr)
library(dplyr)
```

1. mpg 데이터의 cty(도시 연비)와 hwy(고속도로 연비) 간에 어떤 관계가 있는지 알아보려고 합니다. x축은 cty, y축은 hwy로 된 산점도를 만들어 보세요

```{r}
mpg
data <- mpg

ggplot(data, aes(x = cty, y = hwy)) +
  geom_point()

asia <- midwest
asia1_1 <- asia %>%
  select(poptotal,popasian)

asia1_2 <- filter(asia1_1, poptotal<500000 & popasian<=10000)
```

2. 미국 지역별 인구통계 정보를 담은 ggplot2 패키지의 midwest 데이터를 이용해서 전체 인구와 아시아인 인구 간에 어떤 관계가 있는지 알아보려고 합니다. x축은 poptotal(전체 인구), y축은 popasian(아시아인 인구)으로 된 산점도를 만들어 보세요. 전체 인구는 50만 명 이하, 아시아인 인구는 1만 명 이하인 지역만 산점도에 표시되게 설정하세요.

```{r}
asia1_2 <- filter(asia1_1, poptotal<500000 & popasian<=10000)

ggplot(asia, aes(x = poptotal, y= popasian )) +
  geom_point(size = 1)

```

3. 어떤 회사에서 생산한 "suv" 차종의 도시 연비가 높은지 알아보려고 합니다. "suv" 차종을 대상으로 평균 cty(도시 연비)가 가장 높은 회사 다섯 곳을 막대 그래프로 표현해 보세요. 막대는 연비가 높은 순으로 정렬하세요.

```{r}
data1 <- select(data, cty, class, manufacturer) %>%
  filter(class == 'suv')

data1 %>%
  group_by(manufacturer) %>%
  summarise(averge = mean(cty,na.rm = TRUE)) %>%
  arrange(desc(averge))

data1_1 <- data1 %>%
  filter(manufacturer=='subaru' | manufacturer=='toyota' | 
           manufacturer=='nissan' | manufacturer=='jeep' |
           manufacturer=='mercury')

data1_2 <- data1_1 %>%
  group_by(manufacturer) %>%
  summarise(averge = mean(cty,na.rm = TRUE))

ggplot(data1_2, aes(x = reorder(manufacturer, -data1_2$averge), y= averge)) +
         geom_bar(stat='identity')
```

4. 자동차 중에서 어떤 class(자동차 종류)가 가장 많은지 알아보려고 합니다. 자동차 종류별 빈도를 표현한 막대 그래프를 만들어 보세요.

```{r}
data3 <- select(data, class) %>%
  mutate(T = 1) %>%
  group_by(class) %>%
  summarise(sum = sum(T))

ggplot(data3, aes(x=reorder(class, -data3$sum), y=sum)) +
  geom_bar(stat='identity')
```

5. economics 데이터를 이용해서 psavert(개인 저축률)가 시간에 따라서 어떻게 변해왔는지 알아보려고 합니다. 시간에 따른 개인 저축률의 변화를 나타낸 시계열 그래프를 만들어 보세요.

```{r}
economics
data_e <- economics

data4 <-select(data_e, psavert, date)

ggplot(data_e, aes(x=date,y=psavert)) +
  geom_line()
```

6. class(자동차 종류)가 "compact", "subcompact", "suv"인 자동차의 cty(도시 연비)가 어떻게 다른지 비교해보려고 합니다. 세 차종의 cty를 나타낸 상자 그림을 만들어보세요.

```{r}
data5 <- select(data, cty, class, manufacturer) %>%
  filter(class == 'suv' | class == 'compact' | class == 'subcompact')
#filter(class %in% c( 'suv','compact','subcompact')
ggplot(data5, aes(x=class, y=cty)) +
  geom_boxplot()
```

7. Diamonds 데이터 셋을 이용하여 다음 문제를 해결하세요.
단, 컬러, 제목, x축, y축 등 그래프를 예쁘게 작성하세요.

1) cut의 돗수를 보여주는 그래프를 작성하세요.

```{r}
data6 <- diamonds

data7 <- select(data6, cut) %>%
  mutate(nt = 1) %>%
  group_by(cut) %>%
  summarise(sum = sum(nt))

ggplot(data7, aes(x=cut, y=sum)) +
  geom_bar(stat='identity')
```

2) cut에 따른 가격의 변화를 보여주는 그래프를 작성하세요.

```{r}
data8 <- select(data6, cut, price) %>%
  group_by(cut) %>%
  summarise(price_mean1 = mean(price))

ggplot(data8, aes(x=cut,y=price_mean1,group=1)) +
  geom_bar(stat='identity')
```

3) cut과 color에 따른 가격의 변화를 보여주는 그래프를 작성하세요.

```{r}
data8 <- select(data6, cut, price) %>%
  group_by(cut) %>%
  summarise(price_mean1 = mean(price))

data9 <- select(data6, color, price) %>%
  group_by(color) %>%
  summarise(price_mean2 = mean(price))

gg1 <- ggplot(data8, aes(x=cut,y=price_mean1,group=1)) +
  geom_bar(stat='identity')

gg2 <- ggplot(data9, aes(x=color,y=price_mean2,group=1)) +
  geom_bar(stat='identity')

install.packages("gridExtra")
library(gridExtra)

grid.arrange(gg1, gg2, ncol=2)

```

